---
title: "02-dplyr"
author: "조근수"
date: '2020 12 23 '
output: html_document
---

```{r setup, include=FALSE}
knitr::opts_chunk$set(echo = TRUE)
```

## dplyr basic
dplyr 패키지의 `filter()`, `select()`, `mutate()`, `summarise()`, `group_by()` 함수로 데이터를 가공합니다.

#### 가장 먼저 패키지를 불러오고 데이터의 요약정보를 확인한다.
```{r, message=F}
library(nycflights13)
library(tidyverse)
glimpse(flights)
```
- *dttm*은 날짜+시간을 나타낸다.

<br>

## Filter()
`filter()`는 조건에 따라 __행(row)__ 을 추출한다. 함수 내에서 연산 적용이 가능한데, AND 조건은 콤마(`,`)로 구분하거나 `&`를 사용하고, OR 조건은 `|`를 사용한다. 또한 `x %in% y` 는 y의 값을 x에서 찾아준다. 비교 연산자로 `>`, `>=`, `<`, `<=`, `!=`, `==` 이 사용가능하며 `is.na()` 를 사용해 결측치 확인도 가능하다.

```{r}
# 1월 1일 데이터 추출
flights %>% filter(month==1, day == 1) %>% head(3)
# 출발 지연이 120분 이상이거나 도착지연이 120분 이상인 데이터
flights %>% filter(!(arr_delay > 120 | dep_delay > 120)) %>% head(3)
# 11월이거나 12월 데이터 추출
flights %>% filter(month %in% c(11,12)) %>% head(3)
# 출발시간에 결측치가 존재하는 데이터 
flights %>% filter(is.na(dep_time)) %>% head(3)
```

<br>

## arrange()
`arrange()`는 조건에 따라 __행(row)__을 추출하기때문에 `filter()` 와 유사하나 데이터정렬도 가능하다.

```{r}
# 날짜를 역순서로 정렬한다.
flights %>% arrange(desc(year), desc(month), desc(day)) %>% head(3)
# dep_delay 가 가장 큰 데이터를 확인한다.
flights %>% arrange(dep_delay) %>% head(1)
```

<br>

## select()
`select()`는 조건에 따라 __열(column)__ 을 추출한다. <br>
복수의 열을 추출할 땐 콤마(`,`)를 사용하며 인접한 열을 추출할 땐 `:` 를 사용한다. 또한 지정한 열 이외의 다른 열을 추출하고 싶을 땐 `-` 를 사용한다. 또한 다음과 같은 함수를 이용하면 다양한 방법으로 열을 추출할 수 있다. <br>

|함수|설명|
|--| :- |
|starts_with("abc")| matches names that begin with “abc”. |
|ends_with("xyz")| matches names that end with “xyz”. |
|contains("ijk")| matches names that contain “ijk”. |
|num_range("x", 1:3)| matches x1, x2 and x3. |

```{r}
# 년, 월, 일만 출력한다.
flights %>% select(year, month, day)  %>% head(3)
# 년부터 일까지 출력한다. (위와 동일)
flights %>% select(year:day)  %>% head(3)
# 년월일을 제외한 데이터를 출력한다.
flights %>% select(-(year:day)) %>% head(3)
# 원하는 데이터를 앞에 출력시킨다.
flights %>% select(time_hour, air_time, everything()) %>% head(3)
```

```{r}
#변수명이 arr로 시작하는 변수 출력
select(flights, starts_with("arr")) %>% head(3)
#변수명이 time으로 끝나는 변수 출력
select(flights, ends_with("time")) %>% head(3)
#변수명에 dep를 포함하는 변수 출력
select(flights, contains("dep", ignore.case = F)) %>% head(3) # 디폴트는 ignore.case == T

```

벡터를 입력받는 형식으로도 `select()`를 사용할 수 있다.
```{r, error=T}

vars <- c('dep_time', 'dep_delay', 'aa')
# vars에 변수명이 모두 존재할때만 출력(없는것이 있다면 오류)
flights %>% select(all_of(vars)) %>% head(1)
# vars에 일부만 존재한다면 출력
flights %>% select(any_of(vars)) %>% head(1)
# vars에 일부만 존재한다면 출력(Warning과 함께 출력됨)
flights %>% select(one_of(vars)) %>% head(1)

```

<br>

## mutate()
데이터에 새로운 변수(열)을 생성할 때 사용하며, 함수내에서 바로 사용가능한 장점이 있다.
```{r}
# 3개의 새로운 열을 생성, 생성된 변수가 함수내에서 바로 적용됨
flights %>% select(dep_delay, arr_delay, air_time) %>%
  mutate(gain = dep_delay - arr_delay, hours = air_time / 60, gain_per_hour = gain / hours)
```
만약 새로운 변수만 포함된 데이터를 만들고 싶을 경우, `transmute()`를 사용한다.
```{r}
flights %>% 
  transmute(gain = dep_delay - arr_delay, hours = air_time / 60, gain_per_hour = gain / hours)
```

`row_rank()` , `min_rank()` 와 같은 __window function__ 은 [링크](https://rfriend.tistory.com/241) 참고

<br>

## summarise()
`summarise()`는 `mean()`, `sd()`, `var()`, `median()` 등의 함수를 지정하여 기초 통계량을 구할 수 있다. 결과값은 데이터 프레임 형식으로 출력된다. 주로 `group_by()` 와 함께 사용된다.

```{r}
# 날짜별로 출발지연시간 평균을 구한다.
flights %>% group_by(year, month, day) %>% summarise(delay=mean(dep_delay, na.rm=TRUE))
```
```{r}
flights %>%
  group_by(dest) %>%
  summarise(count = n(),
            dist = mean(distance, na.rm = TRUE),
            delay = mean(arr_delay, na.rm = TRUE)) %>%
  filter(count > 20, dest != "HNL")
```