---
title: "1주차_정리1"
author: "조근수"
date: '2020 9 9 '
output: html_document
---

```{r setup, include=FALSE}
knitr::opts_chunk$set(echo = TRUE)
```
# ggplot을 활용한 데이터 시각화


#### 가장 먼저 필요한 패키지를 불러온다

```{r, message=FALSE}
library(tidyverse)
```
- tidyverse는 다양한 패키지를 포함한다.( __dplyr__, __ggplot2__, __haven__ 등)

#### 데이터 불러오기(diamonds)
```{r diamond_data, message=FALSE}
data(diamonds)
diamonds %>% head()
```
- 총 10개의 변수로 구성되어있다.

#### 데이터 불러오기(mpg)
```{r mpg_data, message=FALSE}
data(mpg)
mpg %>% head()
```
- 총 11개의 변수로 구성되어있다.
- __displ__ 변수는 자동차 엔진의 크기
- __hwy__ 변수는 연료 효율성 (miles per gallon)


## geom_point 활용
그래프 상에 점들을 출력하는 함수
#### 산점도 그리기
__displ__ 를 x축,__hwy__ 를 y축
```{r geom_point1}
ggplot(data=mpg)+
geom_point(mapping = aes(x = displ, y = hwy))
```
```{r}
```
- 두 변수간의 __음의 상관관계__ 가 보인다




#### x, y 축을 log scaling
```{r geom_point2}
ggplot(data=mpg)+
geom_point(mapping = aes(x = log(displ), y = log(hwy)))
```
```{r}
```
- mapping의 x,y 값에 log를 취한다
- 역시 음의 상관관계



#### 그룹별 색상(color) 지정
```{r geom_point3}
ggplot(data = mpg) +
geom_point(mapping = aes(x = displ, y = hwy, color = class))
```

#### 그룹별 크기(size) 지정
```{r geom_point4}
ggplot(data = mpg) +
geom_point(mapping = aes(x = displ, y = hwy, size = class))
```
```{r}
```
- __class__ 가 order인 경우 의미가 있을 듯


#### 그룹별 투명도(alpha) 지정

```{r geom_point5}
ggplot(data = mpg) +
geom_point(mapping = aes(x = displ, y = hwy, alpha = class))
```
```{r}
```
- __class__ 가 order인 경우 의미가 있을 듯

#### 다양한 point 형태

```{r}
mpg %>% ggplot(aes(displ, hwy, group=class)) + 
  geom_point(aes(color=drv), fill=20, stroke=1, size=2, shape=1) 
```

## geom_tile 활용
타일(tile) 모양의 그래프 출력
__count()__ 함수로 그룹별 count
```{r}
mpg %>% count(class, drv)
```
- class, drv 변수는 모두 categorical variable
```{r geom_tile1}
mpg %>% count(class, drv) %>%
  ggplot(aes(x=class, y=drv)) + geom_tile(mapping = aes(fill = n))
```

## facet 활용
앞서 geom_point의 color나 alpha를 조정해주며 하나의 그래프에 여러 그룹을 구분해주었다.
__facet__ 을 활용하면 그룹별 그래프를 따로 출력할 수 있다.

### facet_wrap

__한개__ 의 그룹일 경우 사용
```{r}
ggplot(data = mpg) +
geom_point(mapping = aes(x = displ, y = hwy)) +
facet_wrap(~ class, nrow = 2)
```
```{r}
```
- facet_wrap(~class) 대신 facet_grid(.~class)
### facet_grid

__두개__ 의 그룹일 경우 사용
```{r}
ggplot(data = mpg) +
  geom_point(mapping = aes(x = displ, y = hwy)) +
  facet_grid(drv ~ cyl)
```

## geom_smooth 활용
추세선을 구할때 사용된다. <br>
__geom_point()__ 와 함께 자주 사용된다.
```{r}
ggplot(data = mpg) +
  geom_point(mapping = aes(x = displ, y = hwy)) +
  geom_smooth(mapping = aes(x = displ, y = hwy))
```

```{r}
```
- __geom_point()__ 와 함께 사용한 기본적인 형태
- point와 smooth에 mapping이 모두 들어갔다.
- 위의 경우는 mapping이 동일하므로 ggplot() 내에 mapping 해주어도 실행된다.

#### 그룹별 smooth

```{r}
ggplot(data = mpg) +
  geom_smooth(mapping = aes(x = displ, y = hwy, group = drv))
```
```{r}
```
- 위의 결과는 어떤 group의 smooth인지 알 수 없다.

##### linetype으로 그룹 구별
```{r}
ggplot(data = mpg) +
  geom_smooth(mapping = aes(x = displ, y = hwy, linetype = drv))
```

##### color로 그룹 구별
```{r}
ggplot(data = mpg) +
  geom_smooth(mapping = aes(x = displ, y = hwy, color = drv),
              show.legend = TRUE)
```

#### point를 group 별로 구분
```{r}
ggplot(data = mpg, mapping = aes(x = displ, y = hwy)) +
  geom_point(mapping = aes(color = class), show.legend = TRUE) +
  geom_smooth()
```
```{r}
```
- show.legend = TRUE 는 범례 출력

#### 특정 group에 대해서만 추세선 & SE(standard error) 제거
```{r}
ggplot(data = mpg, mapping = aes(x = displ, y = hwy)) +
  geom_point(mapping = aes(color = class)) +
  geom_smooth(data = filter(mpg, class == "subcompact"), se = F)
```
```{r}
```
- __filter__ 를 이용해 원하는 class 추출
- __se = F__ 를 이용해 표준오차 제거

#### 다양한 종류의 그래프

```{r}
ggplot(data = mpg, mapping = aes(x = displ, y = hwy)) +
  geom_point(mapping = aes(color = drv), show.legend = TRUE) +
  geom_smooth()
```

```{r}
mpg %>% ggplot(aes(displ, hwy, group=drv)) + 
  geom_point(aes(color=drv)) + 
  geom_smooth(se=F, aes(linetype=drv))
```

```{r}
ggplot(mpg, aes(displ, hwy)) +
  geom_point(size=4, color='white') +
  geom_point(aes(colour=drv))
```

```{r}
mpg %>% ggplot(aes(displ, hwy, group=drv)) + 
  geom_point(aes(color=drv), fill=20, stroke=1, size=2, shape=1) 
```

## statistical transformation

### geom_bar와 geom_count 비교

```{r}
ggplot(data = diamonds) +
  geom_bar(mapping = aes(x = cut))

ggplot(data = diamonds) +
  stat_count(mapping = aes(x = cut))
```

```{r}
```
- 위의 두 결과가 완전히 동일
- __geom_bar()__ 에 자연스럽게 count 성질을 포함

### stat_summary()

```{r, warning=F}
ggplot(data = diamonds) +
  stat_summary(
    mapping = aes(x = cut, y = depth),
    fun.ymin = min,
    fun.ymax = max,
    fun.y = median
  )
```

```{r}
```
- point는 __중앙값__ 을 나타냄
- 직선의 양 끝값은 __최댓값__ 과 __최솟값__


```{r, warning=F}
d <- ggplot(mtcars, aes(cyl, mpg)) + geom_point()
d + stat_summary(fun.y = "mean", colour = "red", size = 2,
                 geom = "point")
```

지금까지 geom_bar은 y축에 count 결과를 출력
propotion은 어떻게 계산하는가?
```{r}
ggplot(data = diamonds) +
  geom_bar(mapping = aes(x = cut, y = ..prop.., group = 1))
```
```{r}
```
- __group=1__ 을 추가해주어야 propotion을 구할 수 있다.
- 다소 직관적이진 못하다.

혹은 다음과 같이 propotion을 구할 수 있다.
```{r}
ggplot(data = diamonds) +
  geom_bar(aes(x = cut, y = ..count.. / sum(..count..),
               fill = color))
```

```{r}
```
- ..count.. 를 활용하여 propotion을 구했다.
- fill= 옵션으로 그룹별 색상을 달리했다.

## Positon adjustment

#### bar chart에서는 colour 옵션으로 색 지정하는 것 보다 fill이 더 유용하다.
```{r}
ggplot(data = diamonds) +
  geom_bar(mapping = aes(x = cut, colour = cut))

ggplot(data = diamonds) +
  geom_bar(mapping = aes(x = cut, fill = cut))

ggplot(data = diamonds) +
  geom_bar(mapping = aes(x = cut, fill = clarity))

```

#### position = "identity"
```{r}
ggplot(data = diamonds,
       mapping = aes(x = cut,fill = clarity)) +
  geom_bar(alpha = 1/5, position = "identity")

ggplot(data = diamonds,
       mapping = aes(x = cut, colour = clarity)) +
  geom_bar(fill = NA, position = "identity")
```
```{r}
```
- position = identity는 default 값인듯
- alpha 값으로 투명도 조절

#### position = "fill"
```{r}
ggplot(data = diamonds) +
  geom_bar(mapping = aes(x = cut, fill = clarity),
           position = "fill")
```

#### position = "dodge"

```{r}
ggplot(data = diamonds) +
  geom_bar(mapping = aes(x = cut, fill = clarity),
           position = "dodge")
```


#### position = "jitter"
```{r}
ggplot(data = mpg) +
  geom_point(mapping = aes(x = displ, y = hwy),
             position = "jitter")
```

## Coordinate system

```{r}
ggplot(data = mpg, mapping = aes(x = class, y = hwy)) +
  geom_boxplot()
ggplot(data = mpg, mapping = aes(x = class, y = hwy)) + 
  geom_boxplot() + coord_flip()
```
```{r}
```
- __coord_flip()__ 를 이용해 가로방향 출력

```{r}
bar <- ggplot(data = diamonds) +
  geom_bar(mapping = aes(x = cut, fill = cut), show.legend = FALSE, width = 1) +
  labs(x = NULL, y = NULL)
bar
```

```{r}
bar + coord_polar()
```

```{r}
ggplot(mpg, aes(x = factor(1), fill = drv)) + geom_bar()
ggplot(mpg, aes(x = factor(1), fill = drv)) + geom_bar() +
  coord_polar(theta = "y")
```

```{r}
ggplot(mpg, aes(x = factor(1), fill = drv)) + geom_bar(width = 1) +
  coord_polar()
```

### labs 활용
```{r}
ggplot(data = mpg, mapping = aes(x = class, y = hwy)) +
geom_boxplot() +
coord_flip() +
labs(y = "Highway MPG",
x = "Class",
title = "Highway MPG by car class",
subtitle = "1999-2008",
caption = "Source: http://fueleconomy.gov")
```